臺灣高等法院臺中分院刑事判決
111年度金上訴字第1414號

上  訴  人  
即  被  告  羅國強


上列上訴人即被告因違反洗錢防制法等案件，不服臺灣苗栗地方
法院110年度金訴字第27號、111年度金訴字第13號中華民國111
年3月23日第一審判決（起訴案號：臺灣苗栗地方檢察署110年度
偵字第584、1101號，追加起訴案號：111年度偵字第475號），
提起上訴，本院判決如下：
    主  文
上訴駁回。
    事  實
一、羅國強可預見若提供金融機構帳戶資料予人使用，極有可能
    被他人利用以遂行財產上犯罪之目的，竟仍基於縱有人以其
    所提供之金融帳戶實施詐欺犯罪，亦不違背其本意之詐欺取
    財及洗錢之不確定故意，於民國109年8月間某時許，在苗栗
    縣苗栗市站前大樓16樓「宇鑫生技有限公司」，將其所有之
    渣打國際商業銀行帳號00000000000000號帳戶（下稱渣打銀
    行帳戶）之帳號，提供予賴俊廷（經檢察官通緝中）充作詐
    騙不特定人匯款之人頭帳戶，以此為詐欺取財犯行。賴俊廷
    於取得羅國強提供之上開金融資料後，賴俊廷、羅國強2人
    即共同基於詐欺取財及隱匿犯罪所得去向之犯意聯絡，由賴
    俊廷於附表所示時間，以附表所示方法，向張雅涵、楊婷瑜
    、王玉婷行使詐術，使渠等陷於錯誤，而於附表所示時間，
    將附表所示金額，匯入羅國強所申辦之上開金融帳戶內。羅
    國強待詐騙款項匯入其所有之上開渣打銀行帳戶後，即依賴
    俊廷之指示，先於109年8月21日某時許，將附表之詐騙款項
    ，或先轉帳至其所有之中國信託商業銀行帳號000000000000
    號帳戶後，至ATM提領，或直接至ATM提領，並將全部款項轉
    交予賴俊廷，以此方式隱匿犯罪所得去向。
二、案經楊婷瑜訴由新北市政府警察局新莊分局、張雅涵訴由苗
    栗縣警察局苗栗分局報告臺灣苗栗地方檢察署檢察官偵查起
    訴；王玉婷訴由高雄市政府警察局三民第二分局報告同署檢
    察官追加起訴。
    理  由
一、證據能力之說明：
　㈠按被告以外之人於審判外之陳述，雖不符刑事訴訟法第159條
    之1至第159條之4之規定，而經當事人於審判程序同意作為
    證據，法院審酌該言詞陳述或書面陳述作成時之情況，認為
    適當者，亦得為證據。當事人、代理人或辯護人於法院調查
    證據時，知有第159條第1項不得為證據之情形，而未於言詞
    辯論終結前聲明異議者，視為有前項之同意，刑事訴訟法第
    159條之5定有明文。又刑事訴訟法第159條之5規定之傳聞例
    外，乃基於當事人進行主義中之處分主義，藉由當事人等「
    同意」之此一處分訴訟行為與法院之介入審查其適當性要件
    ，將原不得為證據之傳聞證據，賦予其證據能力。本乎程序
    之明確性，其第一項經當事人於審判程序同意作為證據者，
    當係指當事人意思表示無瑕疵可指之明示同意而言，以別於
    第二項之當事人等「知而不為異議」之默示擬制同意。當事
    人已明示同意作為證據之傳聞證據，並經法院審查其具備適
    當性之要件者，若已就該證據實施調查程序，即無許當事人
    再行撤回同意之理，以維訴訟程序安定性、確實性之要求。
    此一同意之效力，既因當事人之積極行使處分權，並經法院
    認為適當且無許其撤回之情形，即告確定，即令上訴至第二
    審或判決經上級審法院撤銷發回更審，仍不失其效力，最高
    法院100年度台上字第3677號判決意旨參照。查：本案所引
    用下列被告以外之人於審判外之言詞或書面陳述，上訴人即
    被告羅國強（下稱被告）、檢察官於原審準備程序均同意有
    證據能力（見原審金訴27號卷一第111頁），此一同意之效
    力，既因當事人之積極行使處分權，並經法院認為適當且無
    許其撤回之情形，即告確定，即令上訴至第二審，仍不失其
    效力，且審酌上開傳聞證據作成時，並無違法不當或證明力
    明顯過低之瑕疵，認為以之作為本案之證據亦屬適當，是上
    揭傳聞證據自具有證據能力。
　㈡其餘本案判決所引用之非供述證據，均係依法定程序合法取
    得，並與本案均具有關聯性，且業經本院依法踐行調查證據
    程序，檢察官亦表示不爭執其證據能力，且查無依法應排除
    其證據能力之情形，是該等證據亦有證據能力。
二、認定犯罪事實所憑之證據及理由：
　㈠訊據被告上訴後以刑事上訴理由狀就原審認定之犯罪事實為
    認罪之表示（見本院1414卷第9頁）。被告於原審審理時雖
    矢口否認詐欺及洗錢之犯行，辯稱：我是在苗栗市站前大樓
    16樓宇鑫科技公司上班，幫忙賴俊廷賣一些類似生技產品，
    像面膜之類的產品、整理一些目錄，上班不到一個月，我本
    來跟他就有認識，我沒有把提款卡跟存摺交給他，我只提供
    帳號，因為我在那邊工作，他跟我說有貨款還是什麼款入到
    我這邊，請我去幫他領出來，他只這樣跟我講而已，我沒有
    想到那麼多，因為那不是我的錢，他請我去幫他領的，我領
    出來當然是拿給他，我不知道會發生這種事情云云。
　㈡惟查：
    ⒈被告將其所申辦之渣打銀行帳戶，交給賴俊廷用以詐欺告
      訴人張雅涵、楊婷瑜、王玉婷，致張雅涵、楊婷瑜、王玉
      婷因而陷於錯誤，將遭詐欺之金額，如數匯入被告羅國強
      之渣打銀行帳戶內，被告再聽從賴俊廷之指示提領一空等
      節，業據證人即告訴人張雅涵、楊婷瑜、王玉婷於警詢中
      證述明確，並有附表三「證據出處」欄所列之證據附卷可
      佐，而此部分事實復為被告所不爭執（見原審金訴27號卷
      一第112頁），足認被告上揭之渣打銀行帳戶，確作為詐
      欺取財犯行之出入帳戶，是此部分之事實，應首堪認定。
    ⒉按刑法上之故意，分直接故意（確定故意）與間接故意（
      不確定故意），行為人對於構成犯罪之事實，明知並有意
      使其發生者，為直接故意，行為人對於構成犯罪之事實，
      預見其發生而其發生並不違背其本意者，為間接故意，刑
      法第13條定有明文。又確定故意與不確定故意，對於構成
      犯罪之事實雖有「明知」或「預見」之區分，但僅係認識
      程度之差別，前者須對構成要件結果實現可能性有「相當
      把握」之預測；後者則對構成要件結果出現之估算，祇要
      有一般普遍之「可能性」為已足，其涵攝範圍較前者為廣
      ，認識之程度則較前者薄弱，是不確定故意於構成犯罪事
      實之認識無缺，與確定故意並無不同（最高法院110年度
      台上字第4546號刑事判決意旨參照）。而金融機構帳戶資
      料，與個人身分社會信用密切相關，具有強烈之屬人性，
      具有存、提款、轉出或轉入等資金流通功能，事關個人財
      產權益保障，其專有性甚高，稍具通常社會歷練與經驗之
      一般人，均知除非本人或與本人具密切親誼關係者，難認
      有何理由可自由流通使用本人之帳戶資料，一般人亦均有
      妥為保管及防止他人任意使用之認識，縱因特殊情況偶有
      同意他人使用之需，亦必然深入瞭解該他人之身分及用途
      後再行同意，方符常情；又現今金融機構林立，一般民眾
      申請金融存款帳戶，不僅無須負擔費用，亦無何特殊資格
      限制，任何人均可自由至各金融機構申請開設多個帳戶，
      並無數量之限制，若有非親非故之人不以自己名義申請開
      戶，反而以各種名目向不特定人收集金融機構帳戶供己使
      用，衡情當已預見收集金融帳戶者，可能係將所收集之帳
      戶用於從事財產犯罪使用。再者，將款項任意匯入他人帳
      戶內，可能有遭該帳戶持有人提領一空之風險，故倘其來
      源合法、正當，實無將款項匯入他人帳戶，再委請該帳戶
      持有人代為提領後輾轉交付之必要，是依一般人之社會生
      活經驗，若遇刻意將款項匯入他人帳戶，再委由他人代為
      提領、轉交款項之情形，衡情亦當已預見所匯入之款項極
      有可能係詐欺所得等之不法來源。況觀諸現今社會上，詐
      欺集團以收集而來之人頭帳戶作為詐欺犯罪之轉帳帳戶，
      並利用車手提領金融機構人頭帳戶內之款項，亦經報章媒
      體多所批露，並屢經政府及新聞為反詐騙之宣導，因此提
      供帳戶資料予非親非故之人，受讓人將持以從事財產犯罪
      ，而委由他人以臨櫃或至自動提款設備之方式，代為提領
      金融機構帳戶款項者，實係藉此取得不法犯罪所得，均屬
      具通常智識經驗之人所能知悉或預見。被告係高職畢業，
      行為時已滿28歲，有其年籍資料在卷足憑，且其除有將渣
      打銀行、第一銀行帳戶給賴俊廷外，尚持有中國信託銀行
      帳戶等情，已據其向檢察官供述甚明（見第584號偵卷第1
      98頁），足見被告有相當之智識程度，非剛從學校畢業出
      社會，欠缺社會經歷之人所可比擬。則其對銀行帳戶不可
      隨便提供給他人使用之常識，應能知悉並預見。
    ⒊被告於偵查中供稱其所任職之宇鑫科技公司有從事網拍工
      作，顯然該公司資金進出應會相當頻繁，如係正常公司，
      應會以公司名義開設帳戶或以負責人賴俊廷名義開設帳戶
      ，作為公司貨款或其他資金進出之用，豈會使用員工之私
      人帳戶，作為公司對外收取貨款或資金之出入帳戶？再者
      ，公司不用自己或負責人之銀行帳戶，反將貨款或流動資
      金先入員工帳戶內，再由員工提領出來交給負責人，實有
      悖於常情，如非從事不法勾當，擔心遭到檢警機關追查資
      金流向，豈會如此大費周章繞圈取得款項？被告既然具有
      相當之智識程度，已如前述，豈有不質疑其老闆賴俊廷作
      法之理？況其甫到該公司上班，還在試用期，雙方信賴關
      係薄弱，任何一家正常公司絕不可能會以如此方式，將公
      司之資金先流入新進員工之帳戶內，以免資金遭員工侵吞
      之風險，被告不僅不加以拒絕，反同意賴俊廷之請求，顯
      然其主觀上應有賴俊廷正在從事不法行為勾當之認識。被
      告面對此等不尋常之金流運作，單憑賴俊廷之說詞便加以
      輕信，益徵被告有不確定故意甚明。
    ⒋又從附表編號1所示，張雅涵遭詐騙後，於109年8月21日0
      時9分21秒許，以其聯邦銀行帳號000000000000號帳戶，
      轉帳5萬元至被告所申辦之渣打銀行帳戶，被告旋即於109
      年8月21日1時51分52秒，以其渣打網路銀行，將5萬元先
      轉帳至其中國信託銀行帳號000000000000號帳戶內，再以
      提款卡至ATM自動櫃員機提領款項後，在苗栗縣苗栗市苗
      栗站前大樓16樓，交予賴俊廷之犯罪情節觀之，被告於凌
      晨1時51分許，還在從事提領張雅涵匯出款項之工作，顯
      然其所謂上班之方式，確實與正常人上班方式不同，且其
      交易型態實與車手即時提領詐欺贓款，或刻意移轉不同銀
      行帳戶，以脫免遭查緝及製造金流斷點之手法吻合。足徵
      被告主觀上知悉前揭工作內容違反常情且涉及不法，而預
      見賴俊廷極可能從事財產犯罪之非法活動，然被告仍不顧
      是否真的會構成犯罪之風險，配合提款及交付款項予賴俊
      廷，堪認被告就其提領之款項實涉及不法，復對此一行為
      乃為掩飾不法行徑，方會藉由此種方式傳遞金流等節，應
      有認識。
    ⒌綜上所述，被告對於賴俊廷所稱之工作內容，當能預見可
      能將使他人藉由其提供之金融帳戶，作為詐欺犯罪之被害
      人匯款之用，繼而以提領現金之方式，遂行詐欺取財之不
      法犯行，及隱匿犯罪所得去向，仍執意提供帳戶供作他人
      匯款之用，再依賴俊廷指示提款與交款，主觀上即係對其
      行為將導致詐欺取財、洗錢犯罪發生之結果，亦容任其發
      生而不違背其本意之意思，可徵被告於行為時，主觀上有
      共同詐欺取財及洗錢之不確定犯意甚明。
    ⒍被告於警詢、偵查及原審審理時均供稱，其係在苗栗縣苗
      栗市苗栗站前大樓16樓賴俊廷經營之宇鑫科技公司上班，
      應老闆賴俊廷之要求提供帳戶，再依賴俊廷指示提款，及
      交款予賴俊廷等語，且附表編號1暱稱「Mr.Zhang」之人
      ，編號2自稱「胡天昊」之人，編號3暱稱「捷文」之人，
      不排除係賴俊廷1人分飾3人角色可能，並無證據顯示本案
      被告上開犯行，有3名以上之共犯，基於罪疑惟輕之原則
      ，應認本案之共犯只有被告及在逃之賴俊廷2人。
　㈢綜上所述，被告前開所辯，顯為事後卸責之詞，不足採信。
    本案事證明確，被告上開犯行，洵堪認定。
三、論罪科刑之理由：　　
  ㈠按洗錢防制法第15條之特殊洗錢罪，係在無法證明前置犯罪
    之特定不法所得，而未能依第14條之一般洗錢罪論處時，始
    予適用。倘能證明人頭帳戶內之資金係前置之特定犯罪所得
    ，即應逕以一般洗錢罪論處，自無適用特殊洗錢罪之餘地。
    例如詐欺集團向被害人施用詐術後，為隱匿其詐欺所得財物
    之去向，而令被害人將其款項轉入該集團所持有、使用之人
    頭帳戶，並由該集團所屬之車手前往提領詐欺所得款項得逞
    ，檢察官如能證明該帳戶內之資金係本案詐欺之特定犯罪所
    得，即已該當於新法第14條第1項之一般洗錢罪；至若無法
    將人頭帳戶內可疑資金與本案詐欺犯罪聯結，而不該當第2
    條洗錢行為之要件，當無從依第14條第1項之一般洗錢罪論
    處，僅能論以第15條第1項之特殊洗錢罪。另過去實務認為
    ，行為人對犯特定犯罪所得之財物或利益作直接使用或消費
    之處分行為，或僅將自己犯罪所得財物交予其他共同正犯，
    祇屬犯罪後處分贓物之行為，非本條例所規範之洗錢行為，
    惟依新法規定，倘行為人意圖掩飾或隱匿特定犯罪所得來源
    ，而將特定犯罪所得直接消費處分，甚或交予其他共同正犯
    ，而由共同正犯以虛假交易外觀掩飾不法金流移動，即難認
    單純犯罪後處分贓物之行為，應仍構成洗錢防制法第2條第1
    或2款之洗錢行為（最高法院108年台上字第1744號判決意旨
    參照）。經查，張雅涵、楊婷瑜、王玉婷3人遭詐騙後匯款
    至被告所有之金融帳戶，再由被告提領款項後轉交予賴俊廷
    ，被告主觀上應有將其名下帳戶交由他人任意入款、提領使
    用之認知，且已預見其將該帳戶內資金提領、轉交之行為，
    作為賴俊廷為遂行詐欺犯行分工之一環，意在規避查緝，此
    種迂迴層轉之方式，後續資金流向有無法追索之可能性而製
    造金流斷點，掩飾或隱匿詐欺被害人之犯罪所得，而產生遮
    斷金流以逃避國家追訴、處罰之效果，當屬不法行為，其猶
    執意為之，而容任掩飾或隱匿犯罪所得即洗錢行為之發生，
    業如前述，足見其亦確有洗錢之不確定故意甚明，核其此部
    分所為與洗錢防制法第14條第1項一般洗錢罪之要件相合。
    　
　㈡是核被告所為，係犯刑法第339條第1項之普通詐欺取財罪，
    及洗錢防制法第14條第1項一般洗錢罪。被告與賴俊廷間，
    有犯意聯絡與行為分擔，應依刑法第28條規定，論以共同正
    犯。
　㈢又按如數行為於同時同地或密切接近之時地實施，侵害同一
    之法益，各行為之獨立性極為薄弱，依一般社會健全觀念，
    在時間差距上，難以強行分開，在刑法評價上，以視為數個
    舉動之接續施行，合為包括之一行為予以評價，較為合理，
    則屬接續犯，而為包括之一罪（最高法院86年台上字第3295
    號判決意旨參照）。查被告附表編號1、3所示犯行，被告於
    被害人匯入款項後，先將款項轉帳至其中國信託銀行帳戶，
    再至自動櫃員機提領，或多次提領款項之行為，暨附表編號
    2所示犯行，被害人遭詐欺而2次匯款至被告之渣打銀行帳戶
    ，被告主觀上顯均係基於單一之犯意，以數個舉動接續進行
    ，而侵害同一法益，在時間、空間上有密切關係，依一般社
    會健全觀念，難以強行分開，在刑法評價上，以視為數個舉
    動之接續實行，合為包括之一行為予以評價，自應分別論以
    接續犯之一罪。
　㈣被告附表編號1至3所示犯行，均係以一行為，同時觸犯普通
    詐欺取財罪、一般洗錢罪，屬想像競合犯，應依刑法第55條
    規定，從一重之一般洗錢罪處斷。
　㈤被告與賴俊廷分別於不同時間，以附表所示方式，向張雅涵
    、楊婷瑜、王玉婷3人行詐，並由其等各自匯款至附表三所
    示被告所有之帳戶內，是以對於各告訴人所為詐欺犯行，犯
    行之時間不同，且犯意各別，行為互殊，詐術之內容亦屬相
    異，應予分論併罰。
　㈥查被告曾因販賣第三級毒品案件，經本院以103年度上訴字第
    1204號判決，判處有期徒刑2年8月、2年6月（共2罪），並
    定應執行有期徒刑3年6月確定，入監服刑後，於106年3月30
    日因縮短刑期假釋出監，於107年7月24日因假釋期滿未經撤
    銷視為執行完畢，有臺灣高等法院被告前案紀錄表附卷可稽
    （見本院卷第52、53頁）。其於前案有期徒刑執行完畢後5
    年內，因故意再犯本案有期徒刑以上刑之罪，固均為累犯。
    然參酌司法院釋字第775號解釋意旨，本院審酌被告前案所
    犯之罪名，與本件幫助一般洗錢案件罪名不同，犯罪類型及
    所保護之法益種類有別，罪質互異等一切情狀，尚難遽認被
    告有其特別惡性或刑罰感應力薄弱之情，爰依上開解釋意旨
    ，裁量不予加重本刑（按原判決係於最高法院刑事大法庭11
    0年度台上大字第5660號裁定宣示前作成，依該裁定意旨，
    本院就原判決論處累犯部分只須依該裁定宣示前之原標準審
    查有無錯誤即可，而未以該裁定據為撤銷原判決之理由）。
　㈦原判決認被告詐欺犯行，均事證明確，適用相關之法律規定
    ，並審酌被告正值青年，不思循正當途徑賺取所需，竟提供
    名下金融帳戶，供詐騙所得之出入帳戶，且提領告訴人被騙
    款項，造成告訴人受有財產損害，且使不法份子得以隱匿真
    實身分及犯罪所得去向，減少遭查獲之風險，並製造犯罪金
    流斷點，使告訴人難以追回遭詐欺金額，助長犯罪猖獗，破
    壞社會秩序及社會成員間之互信基礎甚鉅，犯後迄今尚未與
    告訴人成立民事和解，或賠償告訴人所受之損失，應予譴責
    非難，兼衡被告坦承其提供本案帳戶提領及交付款項之過程
    之犯後態度，每次詐騙所得金額之大小，及其自述之教育程
    度、從業及家庭經濟生活狀況（見原審卷第320、321頁），
    暨其犯罪之動機、目的、手段等一切情狀，分別量處如附表
    編號「原審判決主文」欄所示之刑，及就罰金刑部分諭知易
    服勞役之折算標準，並定應執行有期徒刑10月，併科罰金6
    萬元，及就罰金刑部分諭知易服勞役之折算標準，另說明並
    無證據證明被告有因本案犯行取得任何報酬，爰不予宣告沒
    收或追徵價額，另被告持以提領詐欺所得贓款之上開渣打銀
    行、中國信託銀行帳戶金融卡，雖係被告所有，供其本案犯
    罪所用之物，惟沒收欠缺刑法上之重要性，而無沒收或追徵
    之必要，亦不另為沒收之諭知，認事用法均無違誤，量刑亦
    稱妥適。被告上訴雖表示認罪，並願賠償告訴人之損失，請
    求從輕量刑等語（見本院卷第9、11頁）。惟按刑之量定，
    為求個案裁判之妥當性，故法律賦予法院裁量權，苟量刑時
    已以被告之責任為基礎，並斟酌刑法第57條各款所列情狀且
    未逾越法定刑度，即不得遽指為違法；又同一犯罪事實與情
    節，如別無其他加重或減輕之原因，下級審法院量定之刑，
    亦無過重或失輕之不當情形，則上級審法院對下級審法院之
    職權行使，原則上應予尊重（最高法院101年度台上字第951
    號號判決意旨參照）。原審已依上揭說明，就量刑刑度詳為
    審酌並敘明其理由，既未逾越法定刑度，亦未濫用自由裁量
    之權限，被告犯罪之動機、方法、目的及犯罪後態度、被告
    智識程度、素行、生活狀況等一切情狀，原審均已詳為審酌
    ，於法並無不合，且未就被告於原審否認犯行為負面評價，
    尚難認原審量刑有過重、過輕之情形，亦與比例原則、平等
    原則無違，且經本院排定調解期日令被告與告訴人等進行調
    解，被告亦無正當理由不到庭，有本院調解事件報告書附卷
    可參（見本院卷第91頁），實難認被告有賠償告訴人損失之
    意願，故被告之上訴為無理由，應予駁回。
　㈧被告經本院合法傳喚，無正當理由而未到庭，爰依法不待其
    陳述，逕行判決。
四、適用之法律：　　
    依刑事訴訟法第371條、第368條，判決如主文。
本案經檢察官陳昭銘提起公訴，檢察官莊佳瑋追加起訴，檢察官
李芳瑜到庭執行職務。
中　　華　　民　　國　　111 　年　　9 　　月　　8 　　日
            刑事第三庭    審判長法　官  楊  真  明
　　　　　　　　　　　　        法　官  李  明  鴻
　　　　　　　　　　　　　      法　官  楊  欣  怡
以上正本證明與原本無異。
如不服本判決應於收受送達後20日內向本院提出上訴書狀，其未
敘述上訴理由者，並得於提起上訴後20日內向本院補提理由書（
均須按他造當事人之人數附繕本）「切勿逕送上級法院」。因疫
情而遲誤不變期間，得向法院聲請回復原狀。

                                書記官  孫  銘  宏
　　　　　　　　　　　　　　　　
中　　華　　民　　國　　111 　年　　9 　　月　　8 　　日
附錄本案論罪科刑法條：
中華民國刑法第339條
意圖為自己或第三人不法之所有，以詐術使人將本人或第三人之
物交付者，處5年以下有期徒刑、拘役或科或併科50萬元以下罰
金。
以前項方法得財產上不法之利益或使第三人得之者，亦同。
前二項之未遂犯罰之。
洗錢防制法第14條
有第二條各款所列洗錢行為者，處7年以下有期徒刑，併科新臺
幣5百萬元以下罰金。
前項之未遂犯罰之。
前二項情形，不得科以超過其特定犯罪所定最重本刑之刑。
附表
編號 告訴人/ 被害人 詐欺方式 提款時間 /地點／金額 證據出處 原審判決主文   1 【即起訴書附表編號1】　 張雅涵 賴俊廷冒用「Mr.Zhang」之名義，於109年8月5日某時許，以LINE通訊軟體聯繫張雅涵，佯稱可加入「幣託bitoex」投資平臺短期獲利，需繳納本金云云，張雅涵因此陷於錯誤，於109年8月21日0時9分21秒許，以其聯邦銀行帳號000000000000號帳戶，轉帳新臺幣（下同）5萬元，至羅國強所申辦之渣打銀行帳戶。 羅國強於109年8月21日1時51分52秒，以其渣打網路銀行，將5萬元先轉帳至其中國信託銀行帳號000000000000號帳戶內，再以提款卡在ATM自動櫃員機提領款項後，在苗栗縣苗栗市苗栗站前大樓16樓，交予賴俊廷。  ①被告羅國強於警詢、偵查及原審審理時之供述（見第1101號偵卷第32至33頁、第584號偵卷第197至198頁、原審金訴字第27號卷第322頁）。 ②告訴人張雅涵於警詢時之證述（見第1101號偵卷第39至43頁）。 ③被告羅國強之渣打銀行帳戶交易明細資料（見第1101號偵卷第58頁）。 ④被告羅國強之中國信託商業銀行存款交易明細、自動化交易LOG資料-財金交易（見第1101號偵卷第63至65頁）。 ⑤提領錄影畫面截圖（見第1101號偵卷第67頁）。　 ⑥聯邦銀行交易明細查詢（見第1101號偵卷第74頁）。　 ⑦LINE對話內容（見第1101號偵卷第75至85頁）。 羅國強共同犯洗錢防制法第十四條第一項之洗錢罪，處有期徒刑伍月，併科罰金新臺幣參萬元，罰金如易服勞役，以新臺幣壹仟元折算壹日。   2 【即  起訴書附表編號4】　 楊婷瑜   賴俊廷冒用「胡天昊」之名義，於109年8月11日某時許，以LINE通訊軟體聯繫楊婷瑜，佯稱可加入「Robinhood」投資平臺短期獲利，需繳納保證金云云，楊婷瑜因此陷於錯誤，①於109年8月24日13時16分許，以其帳號00000000000000號郵局帳戶，匯款3萬元至羅國強所申辦之渣打銀行帳戶。②於109年8月24日13時21分許，以其合作金庫銀行帳號0000000000000號帳戶，匯款2,920元，至羅國強所申辦之渣打銀行帳戶。    羅國強於109年8月24日14時52分許，提領款項後，在苗栗縣苗栗市苗栗站前大樓16樓，交予賴俊廷。 ①被告羅國強於偵查及原審審理時之供述（見第584號偵卷第198頁、原審金訴字第27號卷第322頁）。 ②告訴人楊婷瑜於警詢時之證述（見第584號偵卷第33至37頁）。 ③內政部警政署反詐騙諮詢專線紀錄表、臺北市政府警察局大安分局臥龍街派出所受理各類案件紀錄表、受理刑事案件報案三聯單、受理詐騙帳戶通報警示簡便格式表（見第584號偵卷第53至71頁）。 ④告訴人楊婷瑜轉帳資料截圖（見第584號偵卷第75至79頁）。 ⑤Line對話內容截圖（見第584號偵卷第81至97頁）。 ⑥被告羅國強之渣打銀行帳戶交易明細及開戶資料（見第584號偵卷第125至137頁）。 羅國強共同犯洗錢防制法第十四條第一項之洗錢罪，處有期徒刑伍月，併科罰金新臺幣參萬元，罰金如易服勞役，以新臺幣壹仟元折算壹日。   3 【即111年度偵字第475號偵卷之追加起訴】 王玉婷   賴俊廷冒用「捷文」之名義，於109年8月15日凌晨2時許，向王玉婷佯稱：可投資匯率獲利云云，致王玉婷陷於錯誤，於109年8月24日14時40分許，以其台新銀行帳號00000000000000號帳戶，匯款38萬4千元，至羅國強所申辦之渣打銀行帳戶。   羅國強於109年8月24日14時52分許，在ATM自動櫃員機，以提款卡提領部分款項，另於同日14時59分許，轉帳部分款項至其中國信託銀行帳號000000000000號帳戶內，再於同日15時03分許，在ATM自動櫃員機，以提款卡提領款項後，在苗栗縣苗栗市苗栗站前大樓16樓，交予賴俊廷。     ①被告羅國強於原審審理時之供述（見原審金訴字第13號卷第75頁）。 ②告訴人王玉婷於警詢時之證述（見第475號偵卷第23至26頁）。 ③告訴人王玉婷存摺內頁（見第475號偵卷第27頁）。 ④告訴人王玉婷與暱稱「捷文」之LINE對話紀錄截圖（見第475號偵卷第39至第59頁）。 ⑤被告羅國強之渣打銀行帳戶交易明細及開戶資料（見第475號偵卷第61至76頁）。 ⑥內政部警政署反詐騙諮詢專線紀錄表、高雄市政府警察局小港分局小港派出所受理詐騙帳戶通報警示簡便格式表（見第475號偵卷第77至79頁）。 ⑦被告羅國強之中國信託商業銀行存款交易明細、自動化交易LOG資料-財金交易（見第1101號偵卷第63至65頁）。 羅國強共同犯洗錢防制法第十四條第一項之洗錢罪，處有期徒刑陸月，併科罰金新臺幣肆萬元，罰金如易服勞役，以新臺幣壹仟元折算壹日。